【裁判字號】    92,易,169
【裁判日期】    920304
【裁判案由】    毒品危害防制條例
【裁判全文】
臺灣臺中地方法院刑事判決                          九十二年度易字第一六九號
    公  訴  人  臺灣臺中地方法院檢察署檢察官
    被      告  甲○○  女二十.
右列被告因違反毒品危害防制條例案件，經檢察官提起公訴（九十一年度毒偵字第二
八九七號），本院判決如左：
    主  文
甲○○施用第二級毒品，處有期徒刑伍月，如易科罰金，以參佰元折算壹日。
    事  實
一、甲○○前因施用毒品案件，經二次觀察、勒戒後，均認無繼續施用毒品傾向，經
    臺灣臺中地方法院檢察署檢察官先後於民國八十七年八月七日、八十九年六月十
    七日，分別以八十七年度偵字第一五五四三號、八十九年度毒偵字第三０五三號
    為不起訴處分確定。詎仍不知悔改，復基於施用第二級毒品安非他命之故意，於
    九十一年七月十九日凌晨二時四十五分許或其前四日內某時，在臺中市不詳地點
    ，以不詳方式，施用安非他命一次。嗣於九十一年七月十九日凌晨二時四十五分
    許，在臺中市○區○○路一段三十六號十八樓之一前為警查獲。
二、案經臺中市警察局移送臺灣臺中地方法院檢察署檢察官偵查起訴。
    理  由
一、訊據被告甲○○矢口否認有何施用毒品之犯罪事實，辯稱：當時伊都與徐戎成住
    在一起，因為徐戎成有施用毒品，伊在旁邊，所以也都吸到二手煙云云。惟查，
    查獲當日採其尿液送驗結果，確實呈現甲基安非他命陽性反應，有臺中市衛生局
    煙毒尿液檢驗成績書一紙在卷可參；而查甲基安非他命經口服投與後約百分之七
    十於二十四小時內自尿中排出，約百分之九十於九十六小時內自尿中排出，由於
    目前國內尿液中甲基安非他命之檢驗僅為鑑定其是否呈陽性反應，尚未定其含量
    ，且甲基安非他命成分之檢出與其投與方式、投與量、個人體質、採尿時間與檢
    測儀器之精密度等諸多因素有關，因此僅憑尿液中呈安非他命陽性反應，並無法
    確實推算吸食時間距採集時間之長短，惟依上述資料推斷，最長可能不會超過四
    日，此有行政院衛生署藥物食品檢驗局函文一紙可明，果被告未吸用安非他命，
    何以尿中檢出安非他命陽性反應，足徵其所為辯解要無可採。又被告直承採尿前
    一星期人均在臺中市，足見其施用毒品地點亦在臺中市某不詳地點，併予敘明。
    又被告前因施用毒品案件，經二次觀察、勒戒後，均認無繼續施用毒品傾向，經
    臺灣臺中地方法院檢察署檢察官先後於八十七年八月七日、八十九年六月十七日
    ，分別以八十七年度偵字第一五五四三號、八十九年度毒偵字第三０五三號為不
    起訴處分確定等情，有前開不起訴處分書、臺灣臺中地方法院檢察署刑案資料查
    註紀錄表、臺灣高等法院被告全國前案紀錄表各一份在卷佐徵，其三犯毒品危害
    防制條例第十條第二項之罪，應依法論科，本件事證業臻明確，被告犯行至堪認
    定。
二、核被告所為，係犯毒品危害防制條例第十條第二項之施用第二級毒品罪。被告持
    有第二級毒品之低度行為，應為施用第二級毒品之高度行為所吸收，不另論罪。
    爰審酌被告犯罪之動機、方法、目的、手段、吸用時間長短及犯後飾詞否認犯行
    等一切情狀，量處如主文所示之刑，並諭知易科罰金之折算標準。
據上論斷，應依刑事訴訟法第二百九十九條第一項前段，毒品危害防制條例第十條第
二項、第二十條第三項前段，刑法第十一條前段、第四十一條第一項前段，罰金罰鍰
提高標準條例第二條，判決如主文。
中      華      民      國      九十二      年      三    月      四    日
                                        法  官    賴妙雲
右正本證明與原本無異。
如不服本判決，應於送達後十日內向本院提出上訴狀 （須附繕本） ，上訴於台灣高
法院台中分院。
                                        書記官
中      華      民      國      九十二      年      三    月      五    日
附錄論罪科刑法條
毒品危害防制條例第十條第二項：
第 10 條    施用第一級毒品者，處六月以上五年以下有期徒刑。
            施用第二級毒品者，處三年以下有期徒刑。


司法院資訊處製作；財團法人民間司法改革基金會備份。
